臺灣新北地方法院刑事判決
110年度審訴字第1152號
公  訴  人  臺灣新北地方檢察署檢察官
被      告  曾台生



上列被告因傷害案件，經檢察官提起公訴（110年度偵字第14057
號），被告於準備程序中就被訴事實為有罪之陳述，經本院合議
庭裁定改以簡式審判程序審理，判決如下：
    主  文
曾台生犯傷害罪，處拘役肆拾日，如易科罰金，以新臺幣壹仟元
折算壹日。
    事實及理由
一、曾台生為臺北市私立再興小學之校車司機，曾珮綺為隨車導
    護。曾台生於民國110年1月13日19時許，駕駛車牌號碼000-
    00號營業大客車搭載學生放學，因故與曾珮綺發生口角爭執
    ，遂在行經新北市○○區○○路0段000號前之際，基於傷害之犯
    意，在車上徒手毆打曾珮綺，致曾珮綺受有頭部外傷、頭部
    挫傷併輕微腦震盪等傷害。
二、證據：
  ㈠被告曾台生於本院準備程序及審理時之自白。 
　㈡告訴人曾珮綺於警詢及偵查中之指證。
　㈢監視錄影翻拍照片6張及光碟1片。
　㈣天主教永和耕莘醫院110年1月13日乙診字第乙0000000000號
    、110年1月14日乙診字第乙0000000000號乙種診斷證明書各
    1份。　　
三、核被告所為，係犯刑法第277條第1項之傷害罪。爰審酌被告
    與告訴人為同事，因被告於上開時間，擔任代班司機對路線
    不熟，認告訴人未專注引導路線僅顧玩手機，致經常緊急靠
    邊停車，而與告訴人發生爭執，然竟不知理性溝通，即對告
    訴人暴力相向，致告訴人受有上述傷害，所為應予非難，惟
    犯後坦承犯行，態度尚可，惟迄未與告訴人達成和解或獲得
    諒解，兼衡被告之個人戶籍資料查詢結果註記高職畢業之教
    育程度、於警詢中自陳勉持之家庭經濟狀況、犯罪動機、目
    的、手段、告訴人之傷勢等一切情狀，量處如主文所示之刑
    ，並諭知易科罰金之折算標準。
據上論斷，應依刑事訴訟法第273條之1第1項、第299條第1項前
段，判決如主文。
本案經檢察官林佳慧提起公訴，檢察官宋有容到庭執行職務。
中　　華　　民　　國　　111 　年　　1 　　月　　24　　日
                  刑事第二十三庭  法  官  龔書安
上列正本證明與原本無異。
如不服本判決，應於判決送達後20日內敘明上訴理由，向本院提
出上訴狀（應附繕本），上訴於臺灣高等法院。其未敘述上訴理
由者，應於上訴期間屆滿後20日內向本院補提理由書「切勿逕送
上級法院」。
                                  書記官  石秉弘
中　　華　　民　　國　　111 　年　　1 　　月　　24　　日
附錄本判決論罪科刑法條 
中華民國刑法第277條
傷害人之身體或健康者，處5年以下有期徒刑、拘役或50萬元以
下罰金。
犯前項之罪，因而致人於死者，處無期徒刑或7年以上有期徒刑
；致重傷者，處3年以上10年以下有期徒刑。